# 附注中的“其他重要事项”

提问人：安好 时间：2022-08-12 17:20:11
请教陈版及各位老师，附注中的“其他重要事项”如果没有应披露的内容，应该直接删除这个标题，还是披露“本集团无需要披露的其他重要事项”，谢谢！

回答人：chenyiwei
情形 1 是“P公司向S公司提供无息贷款100,000元。该笔贷款无固定到期日，P有权随时要求S偿还该笔贷款”。由于债权人随时有权要求收回，主动权在债权人一方，因此债权人完全可以随时采用必要的单方面行动来消除（免受）资金时间价值损失的影响。这种情况下的公允价值只受到债务人信用风险影响，与时间价值因素无关。

回答人：chenyiwei
一般可以直接删除该项目。这一点与或有事项、资产负债表日后事项等有强制性披露要求的项目不同。